臺灣宜蘭地方法院民事判決
111年度重訴更一字第2號
原      告
即反訴被告  陳葦恩  
訴訟代理人  張國權律師
被      告
即反訴原告  藍珮芸  

 訴訟代理人  歐瓊心律師
            林世超律師
上列當事人間因請求塗銷抵押權等事件，本院於民國111年7月5
日言詞辯論終結，判決如下：
    主  文
一、原告之訴及假執行之聲請均駁回。
二、本訴訴訟費用由原告負擔。
三、反訴被告應給付反訴原告新臺幣3,573,368元，及自民國111
    年7月1日起至清償日止，按週年利率百分之5計算之利息。
四、反訴訴訟費用由反訴被告負擔。
五、本判決第三項於反訴原告以新臺幣1,191,123元為反訴被告
    供擔保後，得假執行。
　　事實及理由
壹、程序部分
    被告於本訴訴訟辯論終結前，對於原告提起反訴（見本案卷
    第39頁），核與民事訴訟法第259條之規定核無不合，且無
    同法第260條各項所列事由，應予准許，合先敘明。
貳、兩造聲明及陳述要旨
一、本訴部分：
（一）原告方面：兩造於民國（下同）110年2月10日簽訂不動產
      買賣契約（下稱：「系爭契約」），由原告以總價新臺幣
      （下同）647萬元向被告購買坐落宜蘭縣○○鄉○○段0000○號
      建物（權利範圍全部）及同段1285地號土地（權利範圍16
      分之1）（下稱：「系爭不動產」），雖系爭不動產業於1
      10年3月11日辦畢所有權移轉登記，然被告未依系爭契約
      第4條約定，於110年3月31日交付系爭不動產。爰依系爭
      契約之法律關係，提起本件訴訟。並聲明：被告應於原告
      給付3,573,368元之同時，將系爭不動產其中4樓Ｅ室交付
      予原告；願供擔保，請准宣告假執行（見本案卷第105、1
      08頁）。
（二）被告方面：兩造於系爭契約第17條已特別約定：「買賣雙
      方協議，本標的物目前尚有租賃合約，故房屋以現況點交
      於買方，賣方不負修繕及瑕疵擔保責任，經雙方確認無訛
      」，且已辦理過戶及依約完成現況點交手續，自不負瑕疵
      擔保責任，原告請求同時履行抗辯之對待給付，即屬無據
      。並聲明：原告之訴駁回。
二、反訴部分：
（一）反訴原告方面：反訴原告已依約過戶予反訴被告，且於11
      0年7月24日以現況點交方式，完成交屋手續，反訴被告自
      承並與承租戶完成換約手續，並於系爭契約載明：「原標
      的物尚有租賃物，故房屋以現況點交買方，賣方不負瑕疵
      擔保責任」等語，爰依系爭契約第4條第1項約定及買賣之
      法律關係，提起本件反訴。並聲明：反訴被告應給付反訴
      原告3,573,368元，及自反訴起訴狀繕本送達翌日起至清
      償日止，按週年利率百分之5計算之利息；願供擔保，請
      准宣告假執行（見本案卷39頁）。
（二）反訴被告方面：反訴被告於本訴更審前一審將價金存入履
      保專戶，已履行給付價金義務，因反訴原告遲延點交，另
      對其提出遲延賠償訴訟。並聲明：反訴原告之訴駁回。
參、得心證之理由
一、原告以111年7月1日到院之民事準備書狀，將訴之聲明第1項
    請求交付系爭不動產部分，減縮為僅就其中4樓之Ｅ室部分，
    並陳稱：「原告認為僅剩Ｅ室門鑰匙未交付」等語（見本案
    卷第105至108頁），嗣於111年7月5日言詞辯論期日，自承︰
    確實原告今日有與被告完成點交；原告訴代已取得原告同意
    要撤回本件起訴，本訴目的已全部達到，系爭房屋（系爭不
    動產）已全部點交完成等語（見本案卷第119頁），但因被
    告不同意原告撤回本訴（見本案卷第119頁），依民事訴訟
    法第262條第1項但書規定，本訴仍存在並繫屬，但因原告自
    承前述Ｅ室已完成點交且本訴目的已全部達到等情，經核與
    被告所提協議書影本（見本案卷第130頁）所載相符，應堪
    認定，故原告之本訴已無權利保護必要性，應予駁回。
二、原告就本訴之聲明為：被告應於原告給付3,573,368元之同
    時，將前述Ｅ室交付予原告（見本案卷第105頁），故原告自
    承尚未將此部分系爭不動產之買賣價金交付被告，且原告於
    111年7月5日最後言詞辯論期日，仍當庭表示不同意將履約
    保證專戶內之價金由被告提領（見本案卷第120、121頁），
    經核與經手系爭契約之證人張燦仁到庭證述︰原告不同意其
    存入履約保證專戶內之金額由被告領取，如此一來，被告不
    得領取，一定要買賣雙方簽名寫出帳單才可以出帳給賣方等
    語（見本案卷第121頁）相符，故原告確實尚未給付此部分
    買賣價金予被告，從而，被告依民法第367條規定提起反訴
    ，請求原告交付此部分價金，為有理由，應予准許。
三、原告陳稱：不同意被告領取履約保證專戶內金額之原因，係
    因其另案提起本院111年度訴字第244號損害賠償民事案件，
    請求被告遲延賠償等語（見本案卷第121頁），然原告既另
    案請求，即非就本案之反訴主張抵銷，原告亦未於本案之反
    訴主張抵銷，故原告此部分請求被告遲延賠償，核與本案之
    反訴無關，從而被告之反訴確有理由。　　　
肆、結論︰本訴部分，原告之訴為無理由，連同其假執行之聲請
    ，應一併予以駁回；反訴部分，反訴原告請求反訴被告給付
    如主文第3項所示之金額，及自反訴起訴狀繕本送達翌日即1
    11年7月1日（見本案卷第135頁送達證書）起至清償日止，
    按週年利率百分之5計算之利息，為有理由，應予准許。而
    反訴原告勝訴部分，爰宣告供擔保假執行（民事訴訟法第39
    0條第2項規定參照）。
伍、本件事證已臻明確，兩造其餘攻擊防禦方法及舉證，經核均
    對判決結果不生影響，爰不另一一論述，併此敘明。
陸、訴訟費用之負擔：民事訴訟法第78條。
中　　華　　民　　國　　111 　年　　8 　　月　　2 　　日
                  民事庭  法  官  伍偉華
以上正本係照原本作成。
如對本判決上訴，須於判決送達後二十日之不變期間內，向本院
提出上訴狀（應附繕本）。
如委任律師提起上訴者，應一併繳納上訴審裁判費。
中　　華　　民　　國　　111 　年　　8 　　月　　2 　　日
                          書記官  邱信璋